臺灣新竹地方法院刑事宣示判決筆錄　　　 95年度易字第572號
公　訴　人　臺灣新竹地方法院檢察署檢察官
被　　　告　甲○○
　　　　　　　　　　號
　　　　　　　　　　號
選任辯護人　張世興律師
上列被告因妨害自由等案件，經檢察官提起公訴（95年度偵字第
1146號）後，聲請改依協商程序而為判決，本院於中華民國96年
1月5日下午5時在本院刑事第8法庭宣示判決，出席職員如下：
法官起立朗讀判決主文、犯罪事實要旨、處罰條文、附記事項，
及告以上訴限制、期間並提出上訴狀之法院，且諭知記載其內容
：
一、主  文：
    甲○○趁他人急迫，貸以金錢而取得與原本顯不相當之重利
    ，處有期徒刑月，如易科罰金，以銀元佰元即新臺幣玖
    佰元折算壹日。又以加害身體之事，恐嚇他人致生危害於安
    全者，處拘役拾日，如易科罰金，以銀元佰元即新臺幣
    玖佰元折算壹日。均緩刑貳年。
二、犯罪事實要旨：
(一)、甲○○以撥打電話簿內公司行號電話號碼方式，誘使不特定
    人向其借貸，趁人急迫缺錢而貸以高利。適有丙○○因經營
    詮成工程實業有限公司（下稱詮成工程實業公司）不善，因
    週轉困難，急於補足詮成工程實業公司支票存款帳戶內之存
    款，以避免簽發之支票因存款不足而遭拒絕付款。乃於民國
    95年1月19日向甲○○借款新臺幣（下同）60萬元，其中20
    萬元甲○○以現金交由丙○○匯入詮成工程實業公司位於交
    通銀行之支票存款帳戶內，另外40萬元則由甲○○直接匯入
    詮成工程實業公司位於臺灣中小企業銀行帳號00000000000
    號帳戶內。甲○○為求擔保其借款，乃要求丙○○簽發支票
    及本票，丙○○遂囑詮成工程實業公司會計乙○○在95年1
    月19日簽發如附表一所示之支票予甲○○。甲○○明知其與
    丙○○間之借款僅有60萬元，竟在95年2月10日將其中支票
    號碼ＡＴ0000000號、ＡＴ0000000號、ＡＴ0000000號3張合
    計面額130萬支票提示，丙○○因甲○○將上開3張支票提示
    ，因恐支票因存款不足而遭拒絕付款，再於95年2月10日，
    向甲○○借款184萬7千元及24萬7千元，其中184萬7千元由
    甲○○以丙○○名義匯入詮成工程實業公司在臺灣中小企業
    銀行之帳號00000000000號帳戶內，另外24萬7千元，則匯入
    詮成工程實業公司之交通銀行支票存款帳戶內。甲○○以此
    方式，在僅借予丙○○60萬元，短短20天內，收取丙○○高
    達70萬元之利息（以甲○○所提示之130萬元減去實際借款6
    0萬元），而取得與原本顯不相當之重利。甲○○再藉由上
    開方式，要求詮成工程實業公司會計乙○○簽發如附表二所
    示之支票，以供其再取得與原本顯不相當之重利。
(二)、丙○○因所簽發之支票金額過大，且甲○○均以提示較原先
    借款為多之支票，致無力負擔債務，所簽發之詮成工程實業
    公司支票於95年2月13日因存款不足遭拒絕付款。甲○○為
    向丙○○索取債務，竟自95年2月13日起至95年2月15日下午
    1時30分止，前往丙○○、乙○○位於新竹市○里路343之1
    號詮成工程實業公司內，跟隨乙○○、丙○○，嗣丙○○外
    出後，又揚言要丙○○回來解決，不然要用詮成工程實業公
    司內工具對付丙○○、不還錢就毆打丙○○等話語恐嚇丙○○，致丙○○心生畏懼，足生危害丙○○身體之安全。嗣經
    乙○○報警處理，為警於95年2月15日下午1時30分在新竹市
    ○里路343之1號詮成工程實業公司內查獲。
三、處罰條文：
    刑法第344條、第305條。
四、附記事項：
    被告應支付3萬元予指定之公益團體（已於95年12月28日捐
    款予財團法人臺灣省天主教會新竹教區附設德蘭兒童中心，
    有郵政劃撥儲金存款收據乙紙附卷可參）。
五、協商判決除有刑事訴訟法第455條之4第1項第1款於本訊問程
    序終結前，被告撤銷協商合意或檢察官撤回協商聲請者；第
    2款被告協商之意思非出於自由意志者；第4款被告所犯之罪
    非第455條之2第1項所定得以協商判決者；第6款被告有其他
    較重之裁判上一罪之犯罪事實者；第7款法院認應諭知免刑
    或免訴、不受理者情形之一，及違反同條第2項「法院應於
    協商合意範圍內為判決；法院為協商判決所科之刑，以宣告
    緩刑或二年以下有期徒刑、拘役或罰金為限」之規定者外，
    檢察官與被告均不得上訴。
六、如有前項得上訴之情形，得自收受宣示判決筆錄送達之日起
    10日內，向本院提出上訴書狀，上訴於第二審法院。
中　　華　　民　　國　　96　　年　　1 　　月　　5　　日
                  臺灣新竹地方法院刑事第三庭
                      法    官  林惠君
以上正本證明與原本無異。
如不服本判決應於收受本判決後十日內向本院提出上訴書狀，其
未敘述上訴理由者，並得於提起上訴後十日內向本院補提理由書
狀( 均須按他造當事人之人數附繕本 )「切勿逕送上級法院」。
                      書 記 官  黃旭淑
中　　華　　民　　國　　96　　年　　1 　　月　　5　　日
附錄本案論罪科刑法條全文
刑法第344條
乘他人急迫、輕率或無經驗貸以金錢或其他物品，而取得與原本
顯不相當之重利者，處1年以下有期徒刑、拘役或科或併科1千元
以下罰金。
刑法第305條
以加害生命、身體、自由、名譽、財產之事，恐嚇他人致生危害
於安全者，處2年以下有期徒刑、拘役或3百元以下罰金。
附表一
 ┌──┬──────┬───────┬────────┐
 │編號│支票號碼    │面額（新臺幣）│到期日          │
 ├──┼──────┼───────┼────────┤
 │1   │ＡＴ0000000 │50萬          │95年1月24日     │
 ├──┼──────┼───────┼────────┤
 │2   │ＡＴ0000000 │50萬          │95年1月24日     │
 ├──┼──────┼───────┼────────┤
 │3   │ＡＴ0000000 │40萬          │95年1月24日     │
 ├──┼──────┼───────┼────────┤
 │4   │ＡＴ0000000 │30萬          │95年2月10日     │
 ├──┼──────┼───────┼────────┤
 │5   │ＡＴ0000000 │60萬          │95年1月25日     │
 ├──┼──────┼───────┼────────┤
 │6   │ＡＴ0000000 │60萬（起訴書附│95年1月25日     │
 │    │            │表一此部分誤載│                │
 │    │            │為50萬）      │                │
 ├──┼──────┼───────┼────────┤
 │7   │ＡＴ0000000 │60萬          │95年1月25日     │
 └──┴──────┴───────┴────────┘
 附表二
 ┌──┬──────┬───────┬────────┐
 │編號│支票號碼    │面額（新臺幣）│到期日          │
 ├──┼──────┼───────┼────────┤
 │1   │ＡＵ0000000 │23萬          │95年2月13日     │
 ├──┼──────┼───────┼────────┤
 │2   │ＡＵ0000000 │20萬          │95年2月13日     │
 ├──┼──────┼───────┼────────┤
 │3   │ＡＵ0000000 │24萬8千元     │95年2月13日     │
 ├──┼──────┼───────┼────────┤
 │4   │ＡＵ0000000 │21萬          │95年2月10日     │
 │    │            │              │（起訴書附表二此│
 │    │            │              │部分份誤載為13日│
 │    │            │              │）              │
 ├──┼──────┼───────┼────────┤
 │5   │ＡＵ0000000 │20萬          │95年2月12日     │
 │    │            │              │（起訴書附表二此│
 │    │            │              │部分誤載為10日）│
 ├──┼──────┼───────┼────────┤
 │6   │ＡＵ0000000 │28萬6千5百元  │95年2月13日     │
 ├──┼──────┼───────┼────────┤
 │7   │ＡＵ0000000 │17萬2千5百元  │95年2月12日     │
 │    │            │              │（起訴書附表二此│
 │    │            │              │部分誤載為13日）│
 ├──┼──────┼───────┼────────┤
 │8   │ＡＵ0000000 │23萬4千元     │95年2月13日     │
 ├──┼──────┼───────┼────────┤
 │9   │ＡＵ0000000 │22萬8千元     │95年2月11日     │
 ├──┼──────┼───────┼────────┤
 │10  │ＡＵ0000000 │45萬3千元     │95年2月13日     │
 ├──┼──────┼───────┼────────┤
 │11  │ＡＵ0000000 │39萬6千元     │95年2月10日     │
 ├──┼──────┼───────┼────────┤
 │12  │ＡＵ0000000 │28萬9千元     │95年2月12日     │
 └──┴──────┴───────┴────────┘
